臺灣新北地方法院三重簡易庭民事判決
111年度重簡字第1792號
原      告  新北市立土城醫院
            (委託長庚醫療財團法人興建經營)

法定代理人  黃璟隆  
訴訟代理人  楊琇惠  
被      告  吳美娟  
上列當事人間請求給付醫療費事件，經本院於民國111年11月22
日言詞辯論終結，判決如下：
　　主　    文
原告之訴駁回。
訴訟費用由原告負擔。
    事實及理由
一、原告主張：訴外人邱俊樵（業於起訴前之民國111年2月5日
    死亡，另裁定駁回）於111年1月27日至同年2月5日至原告醫
    院住院治療，並經被告立具住院同意書同意就邱俊樵之醫療
    費用負連帶清償之責，嗣邱俊樵共積欠醫療費用新臺幣（下
    同）218,603元，迭經原告向被告催討無果，爰依醫療契約
    及連帶保證之法律關係提起本件，並聲明：被告應給付原告
    218,603元，及自起訴狀繕本送達翌日起至清償日止，按年
    息百分之5計算之利息。
二、被告則以：原告所提住院同意書上之「吳美娟」，不是被告
    簽的，被告不認識邱俊樵，被告的戶籍址是在新店區。本件
    是被告妹妹吳雅芳冒用被告的姓名，被告收到法院通知後才
    知道，被告有問妹妹，她有說是她冒用，被告已經對吳雅芳
    提出偽造文書之刑事告訴等語。並聲明：請求駁回原告之訴
    。　　
三、按當事人主張有利於己之事實者，就其事實有舉證之責任；
    私文書應由舉證人證其為真正。民事訴訟法第277 條、第35
    7 條分別定有明文。次按私文書之真正，如他造當事人有爭
    執者，則舉證人應負證其真正之責。原告主張之事實，固據
    提出住院同意書、住診費用收據等件影本為證，然被告既否
    認住院同意書上簽名之真正，揆諸前開說明，自應由原告就
    此利己事實負舉證責任。而經本院比對住院同意書上「吳美
    娟」之簽名筆跡，與被告當庭書寫之「吳美娟」橫式簽名筆
    跡，其不論簽名之特徵、筆順、筆勢、轉折、勾勒方式、結
    構佈局、態勢神韻及書寫習慣，包括起筆、收筆、連筆等細
    微筆畫特徵，以肉眼即可查覺不同；另被告針對其妹妹吳雅
    芳於111年1月27日冒用其名義於原告醫院簽署住院同意書之
    事已向警察報案提出偽造文書告訴，亦有110年10月27日新
    北市政府警察局新店分局安和派出所受（處）理案件證明單
    佐稽；此外，原告復未能更舉證證明住院同意書上「吳美娟
    」確為被告本人親簽甚或授權他人所簽，被告抗辯，應堪採
    信，原告據此請求被告應就邱俊樵之醫療費用負連帶清償之
    責，即非有據。
四、從而，原告本於醫療契約及連帶保證之法律關係，請求被告
    給付218,603元，及自起訴狀繕本送達翌日起至清償日止，
    按年息百分之5計算之利息，為無理由，應予駁回。
五、本件事證已臻明確，兩造其餘攻擊、防禦方法及舉證，經本
    院審酌後，認對於判決結果不生影響，爰不一一論述，併此
    敘明。　
六、訴訟費用負擔之依據：民事訴訟法第78條。
中　　華　　民　　國　　111 　年　　12　　月　　6 　　日
                  臺灣新北地方法院三重簡易庭
                      法      官  葉靜芳
以上為正本係照原本作成。
如不服本判決，應於送達後20日內，向本院提出上訴狀並表明上
訴理由，如於本判決宣示後送達前提起上訴者，應於判決送達後
20日內補提上訴理由書（須附繕本）。
中　　華　　民　　國　　111 　年　　12　　月　　6 　　日
                      書記官  陳君偉